【裁判字號】    95,小上,67
【裁判日期】    951019
【裁判案由】    損害賠償
【裁判全文】
臺灣桃園地方法院民事裁定              95年度小上字第67號
上  訴  人  甲○○
被上訴人    乙○○○○○○○○○○
上列當事人間損害賠償事件，上訴人對於中華民國95年8 月22日
本院桃園簡易庭95年度桃小字第1250號第一審判決提起上訴，本
院裁定如下：
    主      文
上訴駁回。
第二審訴訟費用新臺幣壹仟伍佰元由上訴人負擔。
    理      由
一、本件上訴意旨略以：上訴人於民國95年1 月及2 月間將其所
    有之自小客車交付與被上訴人修理。惟被上訴人未將系爭車
    輛之含氧感知器、漏油部分修好，又產生噪音，且未更換火
    星塞、凸輪感知器、曲軸感知器等零件，卻向上訴人收款。
    上訴人多次前往修理，均未完全修復，情緒因而受影響，致
    每日駕車營業時間減少4 小時，損失新臺幣（下同）800 元
    。爰依法提起本件上訴，請求廢棄原判決，並判命被上訴人
    賠償上訴人精神上損害及營業損失共計10萬元等語。
二、惟按對於小額程序之第一審判決提起上訴，非以其違背法令
    為理由，不得為之。所謂判決違背法令，乃指判決不適用法
    規或適用不當，或有民事訴訟法第469 條所列第1 款至第5
    款事由時，其判決當然為違背法令。又上訴不合法者，第二
    審法院應以裁定駁回之。此觀諸民事訴訟法第436 條之24第
    2 項、第436 條之32第2 項準用第468 條、第469 條第1 款
    至5 款、第444 條第1 項前段甚明。而當事人提起上訴，如
    依民事訴訟法第468 條規定，以小額程序之第一審判決有不
    適用法規或適用法規不當為理由時，其上訴狀或理由狀應有
    具體之指摘，表明原判決所違背之法令及其具體內容，以及
    依訴訟資料可認為原判決有違背法令之具體事實，並揭示該
    法規之條項或其內容，若係成文法以外之法則，應揭示該法
    則之旨趣，倘為司法院解釋或最高法院之判例，則應揭示該
    解釋或判例之字號或其內容，如以民事訴訟法第469 條第1
    款至第5 款所列情形為理由時，其上訴狀或理由書，應揭示
    合於該條款之事實。上訴狀或理由書如未依上開方法表明，
    或其所表明者，顯與上開法條規定不相合時，難認為已對小
    額程序之第一審判決之違背法令有具體之指摘，其上訴即不
    合法。
三、經核上訴人所陳之前開上訴理由，無非引用原審判決時之攻
    擊防禦方法，並未具體指出原審判決有如何違背法令情事，
    亦未指明原審判決所違反之法令條項或其內容，以及依訴訟
    資料有何判決違背法令之具體事實，自不得謂已合法表明上
    訴理由。揆諸首揭說明，其上訴難認為合法，應予駁回。
四、末按於小額訴訟之上訴程序，法院為訴訟費用之裁判時，應
    確定其費用額，又訴訟費用，由敗訴之當事人負擔，民事訴
    訟法第436 條之19第1 項、第436 條之32第1 項及第78條規
    定甚明。本件上訴既不合法，上訴費用自應由上訴人負擔，
    是本件之第二審裁判費用1,500 元，應由上訴人負擔，並確
    定上訴人應負擔之第二審訴訟費用額為1,500 元。
五、結論：本件上訴為不合法，依民事訴訟法第436 條之32第1
    項、第2 項、第436 條之19第1 項、第444 條第1 項前段、
    第95條、第78條，裁定如主文。
中    華    民    國    95    年    10    月    19    日
                  民事第三庭  審判長法  官  潘進柳
                                    法  官  陳清怡
                                    法  官  林望民
以上正本係照原本作成
不得抗告
中    華    民    國    95    年    10    月    19    日
                                    書記官  曾建中


司法院資訊處製作；財團法人民間司法改革基金會備份。
